【裁判字號】    97,簡聲抗,4
【裁判日期】    971231
【裁判案由】    確定訴訟費用額
【裁判全文】
臺灣桃園地方法院民事裁定             97年度簡聲抗字第4號
抗  告  人  乙○○
相  對  人  甲○○
上列當事人間確定訴訟費用額事件，抗告人對於民國97年10月29
日本院中壢簡易庭97年度壢簡聲字第129 號民事裁定提起抗告，
本院裁定如下：
    主  文
抗告駁回。
抗告程序費用由抗告人負擔。
    理  由
一、本件抗告意旨略以：本件係相對人以抗告人所有之房屋水管
    漏水造成其所有之房屋損壞為由，對抗告人提起損害賠償之
    訴。惟本件於審理中經建築師公會鑑定，相對人之房屋損壞
    係因房屋氯離子含量過高所致，非因抗告人房屋水管漏水所
    致，故房屋鑑定初勘費、鑑定費用等皆應由相對人負擔，否
    則房屋之修繕費用即毋須一人負擔一半。且係因相對人拖了
    10來年才造成修繕費用之增加，無法確定損壞責任，而須請
    建築師公會鑑定，相對人所提出之損壞賠償理由與事實狀況
    不符，鑑定費用自須由相對人負擔等語。並聲明：原裁定廢
    棄，駁回相對人在第一審之聲請；程序費用及抗告費用均由
    相對人負擔。
二、按法院未於訴訟費用之裁判確定其費用額者，第一審受訴法
    院於該裁判有執行力後，應依聲請並得依職權以裁定確定之
    ，民事訴訟法第91條第1 項定有明文。而法院於裁定確定訴
    訟費用額時，僅得依確定判決主文所諭知者為準，其為確定
    判決主文所未諭知，或關於確定判決之本案爭執，均非確定
    訴訟費用額程序所得審究。
三、經查，相對人與抗告人間損害賠償事件，經本院中壢簡易庭
    以96年度壢簡字第903 號判決及本院96年度簡上字第240 號
    判決：一審判決第1 項關於命抗告人給付超過新台幣（下同
    ）10萬元部分，及該部份假執行之宣告，暨訴訟費用之裁判
    均廢棄，並命訴訟費用應由抗告人負擔10分之9 ，餘由相對
    人負擔，並經確定在案。則原判決已有執行力，相對人依首
    揭法律規定，聲請本院中壢簡易庭確定訴訟費用額，即無不
    合。而本院中壢簡易庭經調卷審查後，確定抗告人應負擔第
    一審裁判費2,088 元、第二審裁判費、鑑定初勘費、鑑定費
    用共64,499元，合計66,587元，扣除抗告人已先預納之
    1,665 元，尚須負擔訴訟費用64,922元，洵屬正當。而本院
    中壢簡易庭在計算本件訴訟費用金額時，既應依原判決中關
    於訴訟費用之判決確定抗告人應負擔之金額，不得違反原判
    決中關於訴訟費用之判決，另定訴訟費用之負擔比例，則抗
    告人於原判決確定後，再就訴訟費用負擔之比例爭執，自無
    可採。抗告人雖辯稱相對人之房屋損壞係因房屋氯離子含量
    過高所致，非因抗告人房屋水管漏水所致，故房屋鑑定初勘
    費、鑑定費用等皆應由相對人負擔云云，然查，依本院96
    年度壢簡字第903 號民事簡易判決、96年度簡上字第240 號
    民事判決之理由中均有提及台灣省建築師公會之鑑定意見，
    且抗告人對損害發生之原因亦有爭執，顯見該鑑定行為，按
    當時訴訟之程度，為伸張或防衛權利所必要，抗告人對此部
    分之費用，自應依本院96年度簡上字第240 號判決所定之比
    例負擔此部份之訴訟費用。至抗告人另主張係因相對人拖10
    來年才造成修繕費用之增加，始致無法確定損壞責任，而須
    請建築師公會鑑定之部分，則屬本案爭執，更非確定訴訟費
    用額程序所得審究，仍無可採。從而，抗告意旨以此指摘原
    裁定不當，為無理由，應予駁回。
四、據上論結，本件抗告為無理由，依民事訴訟法第436 條之1
    第3 項、第495 條之1 第1 項、第449 條第1 項、第95條、
    第78條，裁定如主文。
中    華    民    國    97    年    12   月    31     日
                  民事第二庭  審判長法  官  劉克聖
                                    法  官  張金柱
                                    法  官  王耀興
不得再抗告。
以上正本係照原本作成。
中    華    民    國    97    年    12   月    31     日
                                    書記官  李宛儒


司法院資訊處製作；財團法人民間司法改革基金會備份。
